【裁判字號】    88,易,647
【裁判日期】    890330
【裁判案由】    侵占
【裁判全文】
臺灣基隆地方法院刑事判決                          八十八年度易字第六四七號
    公  訴  人  臺灣基隆地方法院檢察署檢察官
    被      告  甲○○
右列被告因侵占案件，經檢察官提起公訴（八十八年度偵緝字第五一二號），本院判
決如左：
    主      文
甲○○意圖為自己不法之所有，而侵占自己持有他人之物，處有期徒刑參月，緩刑貳
年。
    事      實
一、甲○○於民國八十八年四月間，受僱於乙○○在桃園縣林口鄉○○○路○段六八
    巷二四號工地工作，乙○○慮及甲○○往來於基隆、桃園二地，為便於甲○○工
    作，遂於八十八年四月十五日下午五時許，在上開工地將其所有車號ＧＭ－一六
    五○號自用小客車出借予甲○○使用，詎甲○○意圖為自己不法之所有，於八十
    八年五月間（起訴書記載為八十八年四月十八日），未通知乙○○即逕行離職，
    而未將上開自用小客車返還，予以侵占入己。
二、案經被害人乙○○訴由臺北縣警察局新莊分局報請臺灣板橋地方法院檢察署呈請
    臺灣高等法院檢察署核轉臺灣基隆地方法院檢察署檢察官偵查起訴。
    理      由
一、訊據被告甲○○固坦承向乙○○借得車號ＧＭ─一六五○號自用小客車，於離職
    時未返還之事實不諱，惟矢口否認有何侵占犯行，辯稱：伊因工作繁忙，故無暇
    還車云云。惟查，右揭事實，業據告訴人乙○○指訴綦詳，被告未通知乙○○即
    逕行離職，且未以任何方式與告訴人聯絡，致告訴人無法得知系爭自用小客車之
    去向，迨至本院審理時始返還車輛，被告變易持有為所有，將系爭自用小客車侵
    占入己之行為至為灼然，被告空言否認，顯係卸責之詞，不足採信，本件事證明
    確，被告犯行洵堪認定。
二、核被告所為，係犯刑法第三百三十五條第一項之侵占罪。爰審酌被告犯罪之動機
    、目的、手段、侵占財物之價值、業已返還車輛及犯罪後態度等一切情狀，量處
    如主文所示之刑。末查被告前未曾受有期徒刑以上刑之宣告，有臺灣基隆地方法
    院檢察署刑案資料查註紀錄表及本院全國前紀錄表在卷足憑，因一時失慮致罹刑
    章，告訴人亦不追究其之行為，被告經此次起訴審判後，當能知所警惕，信無再
    犯之虞，本院認所宣告之刑以暫不執行為適當，併諭知緩刑二年，以勵自新。
據上論斷，應依刑事訴訟法第二百九十九條第一項前段，刑法第三百三十五條第一項
、第七十四條第一款，罰金罰鍰提高標準條例第一條前段，判決如主文。
本案經檢察官蔡和憲到庭執行職務
中    華    民    國      八十九      年      三      月      三十      日
                                臺灣基隆地方法院刑事第三庭
                                        法  官  陳  湘  琳
右正本證明與原本無異。
對於本件判決如有不服，應於收受送達後十日內，向本院提出上訴書狀，上訴於臺灣
高等法院，並按他造當事人之人數附具繕本。
                                        書記官  李  姿  穎
中    華    民    國      八十九      年      四      月        六      日
附錄論罪法條：
刑法第三百三十五條第一項：
意圖為自己或第三人不法之所有，而侵占自己持有他人之物者，處五年以下有期徒刑
、拘役或科或併科一千元以下罰金。


司法院資訊處製作；財團法人民間司法改革基金會備份。
